# 求助陈版主，股权划转的疑问

提问人：liuweisheng 时间：2022-03-31 09:48:38
A公司长投 1 亿，100%控股B公司。现A公司 0 元转让全部股权至C公司，那么A公司单体会计处理
借：投资收益还是资本公积 1 亿 贷：长期股权投资 1 亿。
这里是不是应该这样理解，如果改股权入账A的时候，对方科目是资本公积，那么转让的时候先把入账的资本公积冲减干净。如果入账的时候对方科目是银行存款，出售时差额计入投资收益。谢谢版主解惑
谢谢版主解惑

回答人：chenyiwei
不是这样理解。这与A当初如何取得B的股权无关。而是取决于“A转让B的股权给C”的交易本身是否具有商业实质，B股权的公允价值是否为零，还是在大股东主导下的无偿划转。